# 交易性金融负债报表列示

提问人：jyfywyy 时间：2022-09-29 18:05:57
求助各位老师以及陈版主：
公司目前卖出一项将于 3 年后结算到期的外汇看跌期权，根据陈版主-中审众环研究实务案例卷(2020)《问题4-1-3(远期外汇合约是否可以采用套期会计核算）》的内容，应当将上述金融活动确认为交易性金融负债。
但是在财务报表列报中交易性金融负债属于流动负债，而前述卖出看跌期权到期时间在 3 年以后（期限大于 1 年），性质不属于流动负债，那其应当在财务报表中列示为什么报表项目呀？
谢谢各位老师~

回答人：chenyiwei
此类金融负债的计量模式是“以公允价值计量且其变动计入损益”，但属于非流动负债。此类负债的资产负债表中应并入“其他非流动负债”项目列报，并在附注中充分披露。